臺灣宜蘭地方法院刑事判決　　　　　　　　93年度易字第65號
　　公　訴　人　臺灣宜蘭地方法院檢察署檢察官
　　被　　　告　己○○　男　4.
　　被　　　告　庚○○　男　4.
　　被　　　告　丁○○　男　3.
上列被告因恐嚇取財等案件，經檢察官提起公訴（92年度偵字第
2368號），本院判決如下：
    主  文
己○○共同連續恐嚇取財，處有期徒刑壹年。扣案之行動電話捌
支、萬通商業銀行存摺壹本（戶名王豪君）、合作金庫金融卡壹
張（戶名陳月春）、六角板手壹支、大型活動板手壹支、鑰匙參
拾支均沒收之。
丁○○共同連續恐嚇取財，累犯，處有期徒刑壹年貳月。扣案之
行動電話捌支、萬通商業銀行存摺壹本（戶名王豪君）、合作金
庫金融卡壹張（戶名陳月春）、六角板手壹支、大型板手壹支、
鑰匙參拾支均沒收之。
庚○○共同連續恐嚇取財，處有期徒刑參年。扣案之行動電話捌
支、萬通商業銀行存摺壹本（戶名王豪君）、合作金庫金融卡壹
張（戶名陳月春）、六角板手壹支、大型活動板手壹支、鑰匙參
拾支均沒收之。
    事  實
一、丁○○前因收受贓物案件，經臺灣桃園地方法院以90年易字
    第1053號判處有期徒刑5月，於91年6月28日易科罰金執行完
    畢，詎不知悔改，與庚○○、己○○，以及戊○○（由本院
    另行審結）、劉永昌（另由臺灣桃園地方法院審理）、黃榮
    方（另由臺灣桃園地方法院審理）、劉文義（另由臺灣台中
    地方法院審理）、吳金全（另經臺灣宜蘭地方法院檢察署檢
    察官為不起訴處分，認定此次犯行與臺灣桃園地方法院92年
    易字第1058號確定判決具有裁判上一罪之關係，不得再行追
    訴）以及姓名不詳之人數人，基於共同意圖為自己不法所有
    之概括犯意聯絡，自民國92年4 月間起，共組竊車集團，分
    別由2至3人之組合，連續持客觀上可作為兇器之六角板手或
    大型活動板手於附表一所示之時、地，竊取如附表一所示之
    車輛後，再由庚○○打電話向附表一所示之被害人告以：「
    你的車子在我這邊，看你是不是要拿錢來解決事情」等語，
    藉此以加害財產之事向附表一所示之被害人恐嚇要索錢財，
    致附表一所示被害人因恐車子無法尋回，而心生畏懼，乃分
    別將如附表一所示金額依指示匯入附表一所示庚○○所指定
    之人頭帳戶（戶名：王君豪，開戶銀行：萬通銀行，帳號：
    000000 0000000號；或戶名：陳月春，開戶銀行：合作金庫
    ，帳號：0000000000000號），其犯罪時間、地點、行為人
    、犯罪事實、被害人、所犯法條詳如附表一所示，嗣經警循
    線查獲，並扣得行動電話8支、萬通商業銀行存摺1本（戶名
    王豪君）、合作金庫金融卡1張（戶名陳月春）、六角板手1
    支、大型活動板手1支、鑰匙30支等物。
二、案經宜蘭縣蘇澳分局報告臺灣宜蘭地方法院檢察署檢察官偵
    查起訴。
    理  由
一、訊據被告庚○○對於附表一編號一至二十三等二十三次犯行
    ，被告己○○對於附表一編號一、十三、二十三號三次犯行
    ，被告丁○○對於附表一編號十五、十六之二次於本院審理
    中坦承不諱，核與附表一所示被害人所指述失竊車輛及被恐
    嚇而依指示匯款至人頭帳戶之情節相符，此外，有該等車輛
    失竊亦有車輛失竊查詢表在卷可參，另附表一所示被害人分
    別匯入如附表一所示之金額人頭帳戶王豪君及陳月春之事實
    ，亦有卷附匯款紀錄單及存摺影本，以及有行動電話8支、
    萬通商業銀行存摺1本（戶名王豪君）、合作金庫金融卡1張
   （戶名陳月春）、六角板手1支、大型活動板手1 支、鑰匙30
    支等扣案可佐，是本件被告犯行堪以認定。
二、核被告庚○○所犯如附表一編號一至二十三、被告己○○所
    犯如附表一編號一、十三、二十三、被告丁○○所犯如附表
    一編號十五、十六所為係犯如附表一所示之罪名。被告庚○○、己○○、丁○○就附表編號一所示之恐嚇取財犯行及加
    重竊盜犯行與附表一所示之行為人欄之人間具有犯意聯絡行
    為分擔，分別為共同正犯。另被告庚○○所犯二十三次、被
    告己○○所犯三次、丁○○所犯二次如附表一所示之加重竊
    盜及恐嚇取財之犯行，均時間緊接，手段相若，所犯各罪之
    犯罪構成要件相同，顯然各罪均係基於概括犯意反覆為之，
    均應依刑法第56條連續犯之規定，均以一罪論，並分別加重
    其刑。被告所犯前開上開二罪間，均有方法結果之牽連關係
    ，應依刑法第55條之規定，均從較重之恐嚇取財罪處斷。又
    被告丁○○前因收受贓物案件，經臺灣桃園地方法院以90
    年易字第1053號判處有期徒刑5月，於91年6月28日易科罰金
    執行完畢，此有台灣高等法院檢察署刑案紀錄簡覆表在卷可
    憑，其於五年內再犯本件有期徒刑以上之罪，為累犯，應依
    刑法第47條規定遞加重其刑。爰審酌被告之素行、犯罪之動
    機、手段、犯案次數所造成之損害及犯罪後坦承犯行等一切
    情狀，各量處如主文所示之刑，以示懲儆。
三、扣案之行動電話8支、萬通商業銀行存摺1本（戶名王豪君）
    、合作金庫金融卡（戶名陳月春）、六角板手1 支、大型活
    動板手1 支、鑰匙30支為被告所有供犯罪所用，依法應予沒
    收。另扣案女用鞋14雙、恐嚇便條紙2張桌曆1本、大哥大門
    申請門號單2張、筆記本2本、范老強行照1張、男用黑色皮
    包、女用咖啡色皮包、音響主機、汽車電源連接線1 條、三
    聯式發票、萬通銀行存摺1 本（馮蕙雯）、彰化銀行存摺1
    本（高萬築）、彰化銀行金融卡1 張、曳引機操作手冊1本、
    車鑑圖書、CD轉換機3台、音響主機11台、音響變壓器6台、
    音響喇叭8個、貨車活機筒13條、手套12雙、砂輪機1台、吊
    鐵鍊1條、工具1批、工具1箱、工具箱2 盒及千斤頂1組等物
    品無法證明與本件犯罪有關，爰不宣告沒收，附此敘明。
四、公訴意旨另以：被告庚○○另涉有如附表二（一）（即起訴
    書附表編號28號）、（二）（即起訴書附表編號20號）、（
    三）（即起訴書附表編號19號）所示之犯行，而被告己○○
    另參與附表一（十八）（二十二）（即起訴書附表十七、二
    十六）所示之犯行，且此部分犯行且與前揭有罪部分有連續
    犯裁判上一罪關係云云。
（一）按犯罪事實應依證據認定之，無證據不得認定犯罪事實。
      又不能證明被告犯罪者，應諭知無罪之判決，刑事訴訟法
      第154條第2項、第301條第1項分別定有明文。再公訴人之
      起訴，本以使被告受刑事訴追為目的，故其起訴事實是否
      與真實事實相符，自應調查其他證據，以資審認，苟其所
      為攻擊之詞，尚有瑕疵，則在此瑕疵未予究明以前，即不
      能遽採為斷罪之基礎。另按事實之認定，應憑證據，如未
      能發現相當證據，或證據不足以證明，自不能以推測或擬
      制之方法，為裁判基礎。
（二）公訴意旨認被告涉犯附表二之竊盜罪及恐嚇取財罪，無非
      係以被害人許德全、乙○○、謝聰義、甲○○、丙○○於
      警詢之指訴為其論據。
（三）訊據被告庚○○堅決否認有何附表二所示之犯行，被告己○○堅決否認有何附表一編號（十八）（二十二）之犯行
      ，均辯稱對該犯行並不知情且未參與。經查，被害人許德
      全、乙○○、謝聰義、甲○○、丙○○於警詢中之指訴僅
      得證明伊等所有如附表所示之車輛於附表二所示時、地失
      竊，復接獲不詳姓名年籍之人電話要求匯款，是由被害人
      之指述尚不得據以證明被告庚○○及己○○確曾參與前揭
      之竊盜犯行，此外，公訴人又未提出其他任何事證足供本
      院調查佐證被告庚○○確有參與附表二及被告己○○有參
      與附表一編號（十八）（二十二）所示之犯行，犯罪即屬
      不能證明，惟公訴人係以此部分與前揭有罪部分具有裁判
      上一罪之連續犯關係起訴，爰不另為無罪之諭知。
五、另臺灣板橋地方法院檢察署併案（93年核退偵字第437號）
    部分被告己○○之竊盜犯行，然該併案之犯罪事實，即被告
    己○○於93年4月13日15時竊取被害人李子正所有之變壓器
    ，與本案竊車勒贖之犯罪型態並不相同，且業已事隔一年，
    難認係基於概括犯意而為之，即與本件已起訴之犯行並無裁
    判上一罪之連續犯關係，為起訴效力所不及，既未經起訴，
    爰不予審理，此部分退由檢察官另為適法之處理，附此敘明
    。
據上論斷，應依刑事訴訟法第299條第1項前段、刑法第28條、第
56條、第55條、第321條第1項第3、4款、第346條第1項、第3項
，第47條、第38條第1項第2款，罰金罰鍰提高標準條例第一條前
段，判決如主文。
本案經檢察官吳慧蘭到庭執行職務
中　　華　　民　　國　　94　　年　　5 　　月　　16　　日
                  刑事第二庭審判長法  官  林明山
                                  法  官  謝佩玲
                                  法  官　李毓華
以上正本證明與原本無異。
如不服本判決，應於判決送達後十日內向本院提出上訴狀（應抄
附繕本）。告訴人或被害人如對於本判決不服者，應具備理由請
求檢察官上訴，其上訴期間之計算係以檢察官收受判決正本之日
期為準。
                                  書記官　陳蒼仁
中　　華　　民　　國　　94　　年　　5 　　月　　16　　日
附錄法條：
中華民國刑法第321條
犯竊盜罪而有左列情形之一者，處六月以上、五年以下有期徒刑
：
一  於夜間侵入住宅或有人居住之建築物、船艦或隱匿其內而犯
之者。
二  毀越門扇、牆垣或其他安全設備而犯之者。
三  攜帶兇器而犯之者。
四  結夥三人以上而犯之者。
五  乘火災、水災或其他災害之際而犯之者。
六  在車站或埠頭而犯之者。
前項之未遂犯罰之。
中華民國刑法第346條
(單純恐嚇罪)
意圖為自己或第三人不法之所有，以恐嚇使人將本人或第三人之
物交付者，處六月以上五年以下有期徒刑，得併科一千元以下罰
金。
以前項方法得財產上不法之利益，或使第三人得之者，亦同。
前二項之未遂犯罰之。
